【裁判字號】    96,易,3760
【裁判日期】    970103
【裁判案由】    傷害等
【裁判全文】
臺灣高雄地方法院刑事判決              96年度易字第3760號
公  訴  人  臺灣高雄地方法院檢察署檢察官
被      告  甲○○
上列被告因傷害等案件，經檢察官提起公訴（96年度偵字第2243
8 號），嗣因被告就被訴事實為有罪之陳述，經本院合議庭裁定
由受命法官獨任依簡式審判程序審理，本院判決如下︰
    主  文
甲○○傷害人之身體，處拘役拾日，如易科罰金，以新臺幣壹
仟元折算壹日。又公然侮辱人，處拘役貳拾伍日，如易科罰金，
以新臺幣壹仟元折算壹日。應執行拘役伍拾日，如易科罰金，以
新臺幣壹仟元折算壹日。
    事  實
一、甲○○於民國96年6 月28日上午11時許，在高雄縣燕巢鄉○
    ○路義大醫院C 棟7 樓，與丙○○發生爭執後，竟基於傷害
    之犯意，拉扯丙○○右手腕，致丙○○受有右手腕抓傷之傷
    害。復再基於公然侮辱之犯意，於96年6 月29日下午4 時許
    ，在義大醫院急診室，接續以「你知道她媽媽多垃圾」、「
    你是什麼母親生的，你自己知道」、「那種母親生的小孩，
    很沒家教」、「你多垃圾，你知道嗎」、「你沒資格叫阿姨
    ，我不要讓這種骯髒人叫」、「你都不知道她多骯髒、她母
    親多骯髒」等語，公然侮辱丙○○。
二、案經丙○○訴由高雄縣政府警察局岡山分局報告臺灣高雄地
    方法院檢察署檢察官偵查起訴。
    理  由
一、本件被告甲○○所犯係死刑、無期徒刑、最輕本刑為3 年以
    上有期徒刑以外之罪，其於準備程序中就被訴事實為有罪之
    陳述，經法官告知簡式審判程序之旨，並聽取公訴人及被告
    之意見後，本院合議庭認宜進行簡式審判程序，依刑事訴訟
    法第273 條之1 合議裁定由受命法官獨任進行簡式審判程序
    ，合先敘明。
二、上開傷害及公然侮辱之事實，業經被告甲○○於本院審理時
    自白不諱，並有告訴人丙○○於警、偵訊中之指訴綦詳（見
    警卷第1 頁至第7 頁、偵一卷第7 頁至第8 頁），復有現場
    錄音光碟片及勘驗報告在卷可憑（見偵一卷第10頁至第11頁
    ）。而告訴人受有前開傷害，則有告訴人提出之義大醫院診
    斷證明書在卷可佐（見警卷第15頁），足認被告自白與事實
    相符。本案事證明確，被告犯行洵堪認定，應依法論科。
二、核被告所為，係犯刑法第277 條第1 項之傷害罪、刑法第30
    9 條第1 項之公然侮辱罪。其所為公然侮辱犯行，客觀上雖
    有數行為，然各係被告於密接時間、空間，對於同一被害人
    ，基於同一機會、方法，本於單一決意陸續完成，而侵害同
    一法益，是應視為數個舉動之接續施行，為接續犯，在刑法
    上應評價為一個行為。又被告所犯上開2 罪，犯意各別，行
    為互殊，應予分論併罰。爰審酌被告因與告訴人間言語上之
    是非，至告訴人任職處所公然以言詞侮辱告訴人並進而傷害
    告訴人，致令其難堪不已，造成告訴人之名譽及身體上之傷
    害，自有可議，惟念其並無前科，有本院院內索引卡紀錄表
    報表、臺灣高等法院被告前案紀錄表各1 份在卷可按（見本
    院卷第3 頁至第4 頁），素行尚稱良好，且犯罪後坦承犯行
    ，態度良好，告訴人受傷情形尚非嚴重等一切情狀，爰酌情
    量處如主文所示之刑，並分別諭知易科罰金之折算標準，及
    定應執行之刑，以資懲戒。
據上論斷，應依刑事訴訟法第273 條之1 第1 項、第284 條之1
、第299 條第1 項前段，刑法第277 條第1 項、第309 條第1 項
、第41條第1 項前段、第51條第6 款，刑法施行法第1 條之1 ，
判決如主文。
本案經檢察官乙○○到庭執行職務。
中    華    民    國    97    年    1    月     3     日
                  刑事第二庭    法  官  呂明燕
以上正本證明與原本無異。
如不服本判決應於收受本判決後10日內向本院提出上訴書狀，並
應敘述具體理由，如未敘述上訴理由者，應於上訴期間屆滿後20
日內補提理由書狀於本院（均須按他造當事人之人數附繕本）「
切勿逕送上級法院」。
中    華    民    國    97    年    1     月    4     日
                                書記官  陳瓊芳
附錄本判決論罪之法條全文
中華民國刑法第277條
傷害人之身體或健康者，處 3 年以下有期徒刑、拘役或 1 千元
以下罰金。
犯前項之罪因而致人於死者，處無期徒刑或7 年以上有期徒刑；
致重傷者，處3 年以上10年以下有期徒刑。
中華民國刑法第309條
公然侮辱人者，處拘役或 3 百元以下罰金。
以強暴犯前項之罪者，處 1 年以下有期徒刑、拘役或 5 百元以
下罰金。


司法院資訊處製作；財團法人民間司法改革基金會備份。
